臺灣高雄地方法院刑事判決　　　　　　　94年度易字第2077號
公　訴　人　臺灣高雄地方法院檢察署檢察官
被　　　告　乙○○
　　　　　　　　　　樓
上列被告因違反電信法案件，經檢察官提起公訴（94年度偵字第
15791 號），被告於本院準備程序中為有罪之陳述，經本院合議
庭裁定由受命法官依簡式審判程序獨任審理，本院判決如下：
    主  文
乙○○共同違反無線電頻率、電功率、發射方式及電台識別呼號
等有關電波監理業務，由交通部統籌管理，非經交通部核准，不
得使用之規定，未經核准擅自使用無線電頻率因而致干擾無線電
波之合法使用，處罰金新臺幣貳萬元，如易服勞役以新臺幣玖佰
元即銀元參佰元折算壹日。扣案之CD播放機貳臺、接收機參臺、
雙卡匣播放座貳臺、電源供應器肆臺、音響壹臺、激勵器參臺、
功率放大器貳臺、混音器壹臺、濾波器參臺、電源穩壓器壹臺、
音頻處理器壹臺、發射機壹臺、錄音帶貳拾肆卷、光碟片壹片、
電話聯絡表壹張及電話機壹臺，均沒收。
    事  實
一、乙○○及許振政（起訴書物載為許振國，另經公訴人偵查中
    ）均明知無線電頻率、電功率、發射方式及電台識別呼號等
    有關電波監理業務，由交通部統籌管理，非經核准，不得使
    用之規定，竟未向主管機關交通部申請核准，2 人基於共同
    犯意之聯絡，自民國93年12月起，由許振政向吳紹美（另經
    公訴人為緩起訴處分）租用高雄市○○區○○路28號23樓住
    處供許振政在上開處所後方陽台及28號頂樓裝設激勵器、功
    率放大器等射頻器材架設無線廣播電台，並中繼至高雄縣鳳
    山市○○路天翔大樓（高雄縣鳳山市○○○路612 至622 號
    ）處所架設之發射站，發送射頻FM402.522MHz之信息，因而
    致干擾FM105.9MHz中國廣播電台無線電波之合法使用；許振
    政則自93年12月起以每日播放1 個時段（2 小時即12時至14
    時），每月向乙○○收費新台幣（下同）5000元之代價，替
    乙○○播放節目及廣告予不特定之聽眾收聽而牟取利益，嗣
    經警方於94年5 月3 日12時許，在吳紹美上開住處及天翔大
    樓查獲，並扣得CD播放機2 臺、接收機3 臺、雙卡匣播放座
    2 臺、電源供應器4 臺、音響1 臺、激勵器3 臺、功率放大
    器2 臺、混音器1 臺、濾波器1 臺、電源穩壓器1 臺、音頻
    處理器1 臺、發射機1 臺、錄音帶24卷、光碟片1 片、電話
    聯絡表1 張及電話機1 臺等物。
二、案經高雄市政府警察局三民第一分局移請臺灣高雄地方法院
    檢察署檢察官偵查後提起公訴。
    理  由
一、被告所犯係死刑、無期徒刑、最輕本刑為3 年以上有期徒刑
    以外之罪，被告於準備程序中就被訴事實為有罪之陳述，經
    法官告知簡式審判程序之旨，並聽取公訴人及被告意見後，
    本院認為適宜由受命法官獨任進行簡式審判程序，合先敘明
    。
二、上揭犯罪事實，業據被告乙○○於本院審理時供承不諱，核
    與證人許振政於警詢證述情節相符，並有非法電台及電波干
    擾處理報告表、收聽報告監聽報告、FM 105.9MHz 節目時間
    表等件附卷可稽，復有扣案CD播放機2 臺、接收機3 臺、雙
    卡匣播放座2 臺、電源供應器4 臺、音響1 臺、激勵器3 臺
    、功率放大器2 臺、混音器1 臺、濾波器1 臺、電源穩壓器
    1 臺、音頻處理器1 臺及發射機1 臺等物之電信器材可資佐
    證，足見被告之自白核與事實相符，自可採為論罪科刑之依
    據。是本件事證明確，被告犯行堪以認定。
三、核被告所為，係違反電信法第48條第1 項之規定，應按電信
    法第58條第3 項規定處斷。被告與共犯許振政就上開犯行，
    有犯意之聯絡及行為之分擔，均為共同正犯。爰審酌被告貪
    圖利益，未經許可非法發送無電線波因而致干擾無線電波之
    合法使用，損害合法業者權益，惟念其犯後坦承犯行等一切
    情狀，量處如主文所示之刑，並諭知易服勞役之折算標準，
    以資懲儆。至扣案之CD播放機2 臺、接收機3 臺、雙卡匣播
    放座2 臺、電源供應器4 臺、音響1 臺、激勵器3 臺、功率
    放大器2 臺、混音器1 臺、濾波器1 臺、電源穩壓器1 臺、
    音頻處理器1 臺及發射機1 臺之電信器材，電信法第60條規
    定，不論屬於犯人與否，併予宣告沒收。至扣案之錄音帶24
    卷、光碟片1 片、電話聯絡表1 張及電話機1 臺等物，為共
    犯許振政所有、供犯本罪所用或所得之物，依共犯共同沒收
    理論，應依刑法第38條第1 項第2 款之規定，併予宣告沒收
    。
據上論斷，應依刑事訴訟法第273 條之1 第1 項、第299 條第1
項前段、第310 條之2 ，電信法第58條第3 項、第60條，刑法第
11條、第28條、第42條第2 項、第38條第1 項第2 款，罰金罰鍰
提高標準條例第2 條，現行法規所定貨幣單位折算新臺幣條例第
2條 ，判決如主文。
本案經檢察官甲○○到庭執行職務。
中　　華　　民　　國　　94　　年　　12　　月　　30　　日
                       刑事第七庭  法　官  張茹棻
以上正本證明與原本無異。
如不服本判決，應於判決送達後10日內，向本院提出上訴狀。
中　　華　　民　　國　　95　　年　　1 　　月　　2 　　日
                                   書記官  陳惠玲
附錄法條：
電信法第58條
違反第46條第5 項規定，設置或使用無線廣播電臺或無線電視電
臺發送射頻信息，致干擾無線電波之合法使用者，處2 年以下有
期徒刑、拘役或科或併科新臺幣60萬元以下罰金。
違反第48條第1 項規定，未經核准擅自使用或變更無線電頻率者
，處拘役或科或併科新臺幣20萬元以下罰金。
犯前項之罪，因而致干擾無線電波之合法使用者，處2 年以下有
期徒刑、拘役或科或併科新臺幣60萬元以下罰金。
